

CONTATTI

- ≥ paolapersico95@gmail.com
- Bologna, Italy
- www.paolapersico.com
- github.com/paolapersico1
- in linkedin.com/in/paolapersico1

COMPETENZE

- Python (Pandas, Numpy, Scikit-learn, Pytorch)
- C# (Visual Studio, Unity)
- JavaScript (jQuery, Node.js, Express.js)
- PHP (Codelgniter)
- Java (Android Studio)
- SQL (mySQL, PostegreSQL)
- HTML/CSS (Bootstrap)
- C
- Git
- Docker

LINGUE

- Italiano (Madrelingua)
- Inglese (C1, Cambridge Cert.)
- Francese (B1)
- Tedesco (A2)

INTERESSI

- Domotica
- Videogiochi & giochi da tavolo
- Trekking

PAOLA PERSICO

SOFTWARE DEVELOPER

Laureata magistrale in Informatica con lode presso l'Università di Bologna, con esperienza di tirocini nello sviluppo software e contributi a progetti open source. Desiderosa di utilizzare le mie capacità di problem solving, adattabilità, competenze comunicative e innata curiosità per creare, correggere e migliorare il software.

ESPERIENZA PROFESSIONALE

TicketSms Srl

Tirocinante in Sviluppo Web

Mag 2022 - Giu. 2022

• Sviluppata una libreria PHP per integrare ClickUp nel sistema

Alma Mater Studiorum - Università di Bologna

Tutor didattico

Set. 2020 - Ago. 2021

• Fornito supporto didattico per il corso di Analisi Numerica del cdl in Quantitative Finance

Global Voices Ltd

Tirocinante in Sviluppo Software

Apr. 2019 - Lug. 2019

- Testato, corretto, ottimizzato pagine web usando il framework PHP Codelgniter per il lancio si nuove piattaforme aziendali
- Sviluppato un programma Java per evidenziare automaticamente formule matemiche nei documenti PDF per supportare la traduzione
- Vinto il premio Honours Award destinato ai migliori tirocinanti dell'azienda

ISTRUZIONE

Alma Mater Studiorum - Università di Bologna

Laurea Magistrale in Informatica

2019 - 2023

 Voto: 110/110 cum laudecon la tesi: "A privacy-preserving Al-based Intent Recognition engine with Probabilistic Spell-Editing for an Italian Smart Home Voice Assistant"

Università degli Studi di Urbino Carlo Bo

Laurea Triennale in Informatica Applicata

2015 - 2019

- Voto: 110/110 cum laude con la tesi: "Methods and tools for the development of Augmented Reality Android applications"
- Rappresentante degli studenti nel Consiglio del Corso e membro fondatore dell'associazione studentesca "GAP Urbino"
- Vinto un assegno destinato ai migliori 100 studenti dell'Università per due anni di fila

Liceo Scientifico G. Salvemini di Sorrento

Diploma Superiore Brocca

2009 - 2014

Voto: 100/100 cum laude

PROGETTI

BoloFence (progetto di gruppo)

- Sviluppato una piattaforma di geofencing activity-aware per Bologna, compsta da un'app Android, un server, e un web client per la Data Analysis
- Tecnologie: Java, Retrofit2, Codelgniter, PosteSQL, JavaScript, QGIS

CloudChain (progetto individuale)

- Sviluppato un prototipo di piattaforma di cloud storage con accountability automatica basata su blockchain
- Tecnologie: Consensys Quorum, Solidity, Express.js, Web3, Truffle